Minutes et répertoires du notaire Nicolas LAISNÉ, 18 août 1729 - 19 novembre 1763 (étude XIV)
Archives nationales
- Minutes de Nicolas LAISNÉ, 18 août 1729 - décembre 1763; MC/ET/XIV/275 - MC/ET/XIV/381
  - Minutes (constitutions de rentes publiques). 1761, janvier - 1761, novembre, janvier 1761 - novembre 1761; MC/ET/XIV/380
    - Tontine, constitution, emission 1759., 15 janvier 1761; MC/ET/XIV/380
      Nom, qualité: (Mme ou Mlle) Debray, Denise.
      Nom, qualité: (M.) Labarade, Jean Jacques.
      Profession: employe à la halle aux vins, Paris
    - Tontine, constitution, emission 1759., 15 janvier 1761; MC/ET/XIV/380
      Nom, qualité: (Mme ou Mlle) Cousin, Marie Anne.
    - Tontine, constitution, emission 1759., 15 janvier 1761; MC/ET/XIV/380
      Nom, qualité: (Mme ou Mlle) Personne, Jeanne.
    - Tontine, constitution, emission 1759., 15 janvier 1761; MC/ET/XIV/380
      Nom, qualité: (Mme ou Mlle) Le Bosseur de La Bauve, Marie Judith.
    - Tontine, constitution, emission 1759., 15 janvier 1761; MC/ET/XIV/380
    - Tontine, constitution, emission 1759., 15 janvier 1761; MC/ET/XIV/380
      Profession: clerc, Paris
    - Tontine, constitution, emission 1759., 15 janvier 1761; MC/ET/XIV/380
      Nom, qualité: (M.) Gitton, Charles (bourgeois, Paris), Paris
    - Tontine, constitution, emission 1759., 15 janvier 1761; MC/ET/XIV/380
      Profession: mestre de camp d'infanterie
    - Tontine, constitution, emission 1759., 5 février 1761; MC/ET/XIV/380
      Nom, qualité: (Mme ou Mlle) Brouillard, Marie Anne.
    - Tontine, constitution, emission 1759., 10 février 1761; MC/ET/XIV/380
    - Tontine, constitution, emission 1759., 13 février 1761; MC/ET/XIV/380
      Nom, qualité: (Mme ou Mlle) Dumuiz, Marie Francoise.
    - Tontine, constitution, emission 1759., 13 février 1761; MC/ET/XIV/380
    - Tontine, constitution, emission 1759., 20 février 1761; MC/ET/XIV/380
    - Tontine, constitution, emission 1759., 20 février 1761; MC/ET/XIV/380
      Nom, qualité: (Mme ou Mlle) Letexier, Claude Anne.
      Nom, qualité: (M.) Eschalard de La Marck, Henri Louis (marquis, Marck (la)), Marck (la).
      Profession: brigadier de cavalerie, Paris
    - Tontine, constitution, emission 1759., 20 février 1761; MC/ET/XIV/380
      Nom, qualité: (M.) Boitar, Etienne.
      Profession: prêtre, Amiens (Somme)
    - Tontine, constitution, emission 1759., 20 février 1761; MC/ET/XIV/380
      Nom, qualité: (M.) Rosot, Didier.
      Profession: cocher, Paris
    - Tontine, constitution, emission 1759., 20 février 1761; MC/ET/XIV/380
      Profession: greffier en chef du bureau des finances, Paris
    - Tontine, constitution, emission 1759., 20 février 1761; MC/ET/XIV/380
      Nom, qualité: (M.) Godin, Alexandre Leon.
      Profession: notaire, Melun (Seine-et-Marne)
    - Tontine, constitution, emission 1759., 20 février 1761; MC/ET/XIV/380
      Nom, qualité: (M.) Brauld, Jacques.
      Profession: prêtre, chantre, Angers (Maine-et-Loire)
    - Tontine, constitution, emission 1759., 20 février 1761; MC/ET/XIV/380
      Nom, qualité: (M.) Pierrepont Desbiards de, Jacques Francois Anne Antoine (marquis).
    - Tontine, constitution, emission 1759., 20 février 1761; MC/ET/XIV/380
      Nom, qualité: (Mme ou Mlle) Poulin, Marie Francoise
    - Tontine, constitution, emission 1759., 20 février 1761; MC/ET/XIV/380
      Nom, qualité: (M.) Pellissier Dit La Vagere, Barthelemy.
      Profession: maitre de pension, Paris
    - Tontine, constitution, emission 1759., 20 février 1761; MC/ET/XIV/380
      Nom, qualité: (M.) Hernier, Andre Louis.
      Profession: procureur à la chambre des comptes, Paris.
      Profession: gentilhomme servant du roi
    - Tontine, constitution, emission 1759., 20 février 1761; MC/ET/XIV/380
    - Tontine, constitution, emission 1759., 20 février 1761; MC/ET/XIV/380
      Nom, qualité: (Mme ou Mlle) Lefebure, Marie Barbe.
      Nom, qualité: (M.) Dessinges, Antoine Emmanuel.
    - Tontine, constitution, emission 1759., 20 février 1761; MC/ET/XIV/380
      Nom, qualité: (M.) Duponcelle, Pierre (bourgeois, Paris), Paris
    - Tontine, constitution, emission 1759., 3 mars 1761; MC/ET/XIV/380
      Profession: Saint-Germain-en-Laye (Yvelines)
    - Tontine, constitution, emission 1759., 3 mars 1761; MC/ET/XIV/380
    - Tontine, constitution, emission 1759., 3 mars 1761; MC/ET/XIV/380
      Nom, qualité: (M.) Dureville, Silvain Genevieve.
    - Tontine, constitution, emission 1759., 3 mars 1761; MC/ET/XIV/380
      Nom, qualité: (Mme ou Mlle) Cozette, Marguerite.
    - Tontine, constitution, emission 1759., 3 mars 1761; MC/ET/XIV/380
      Nom, qualité: (M.) Dognat, Barthelemy (bourgeois, Paris), Paris
    - Tontine, constitution, emission 1759., 3 mars 1761; MC/ET/XIV/380
      Nom, qualité: (Mme ou Mlle) Goblin, Francoise.
    - Tontine, constitution, emission 1759., 3 mars 1761; MC/ET/XIV/380
      Nom, qualité: (Mme ou Mlle) Aubertin, Marguerite.
    - Tontine, constitution, emission 1759., 3 mars 1761; MC/ET/XIV/380
    - Tontine, constitution, emission 1759., 3 mars 1761; MC/ET/XIV/380
      Nom, qualité: (Mme ou Mlle) Patin de Saulcourt, Madeleine Perrette.
    - Tontine, constitution, emission 1759., 3 mars 1761; MC/ET/XIV/380
      Nom, qualité: (M.) Sergent, Nicolas.
    - Tontine, constitution, emission 1759., 3 mars 1761; MC/ET/XIV/380
      Nom, qualité: (Mme ou Mlle) Fritteau, Marie Elisabeth.
      Nom, qualité: (M.) Meruy, Francois (bourgeois, Paris), Paris
    - Tontine, constitution, emission 1759., 3 mars 1761; MC/ET/XIV/380
    - Tontine, constitution, emission 1759., 3 mars 1761; MC/ET/XIV/380
    - Tontine, constitution, emission 1759., 3 mars 1761; MC/ET/XIV/380
    - Tontine, constitution, emission 1759., 3 mars 1761; MC/ET/XIV/380
      Nom, qualité: (Mme ou Mlle) Honnet, Marie Catherine.
    - Tontine, constitution, emission 1759., 3 mars 1761; MC/ET/XIV/380
    - Tontine, constitution, emission 1759., 3 mars 1761; MC/ET/XIV/380
      Nom, qualité: (M.) Boutaud, Leonard (bourgeois, Paris), Paris
    - Tontine, constitution, emission 1759., 3 mars 1761; MC/ET/XIV/380
    - Tontine, constitution, emission 1759., 3 mars 1761; MC/ET/XIV/380
      Nom, qualité: (Mme ou Mlle) Dezais, Marie Jeanne.
    - Tontine, constitution, emission 1759., 3 mars 1761; MC/ET/XIV/380
      Nom, qualité: (Mme ou Mlle) Bardin, Suzanne.
    - Tontine, constitution, emission 1759., 3 mars 1761; MC/ET/XIV/380
      Nom, qualité: (M.) Grison de La Ville Aux Clercs, Jean Etienne.
    - Tontine, constitution, emission 1759., 3 mars 1761; MC/ET/XIV/380
      Nom, qualité: (M.) Peinsard, Charles.
      Profession: boulanger (me)
    - Tontine, constitution, emission 1759., 3 mars 1761; MC/ET/XIV/380
      Nom, qualité: (M.) Alavoine, Francois (bourgeois, Paris), Paris
    - Tontine, constitution, emission 1759., 3 mars 1761; MC/ET/XIV/380
      Nom, qualité: (Mme ou Mlle) Virot, Anne.
    - Tontine, constitution, emission 1759., 3 mars 1761; MC/ET/XIV/380
      Nom, qualité: (Mme ou Mlle) Virot, Claudine
    - Tontine, constitution, emission 1759., 3 mars 1761; MC/ET/XIV/380
      Nom, qualité: (M.) Depeuille, Laurent.
    - Tontine, constitution, emission 1759., 3 mars 1761; MC/ET/XIV/380
    - Tontine, constitution, emission 1759., 3 mars 1761; MC/ET/XIV/380
    - Tontine, constitution, emission 1759., 3 mars 1761; MC/ET/XIV/380
      Nom, qualité: (M.) Blanc, Antoine.
    - Tontine, constitution, emission 1759., 3 mars 1761; MC/ET/XIV/380
      Nom, qualité: (Mme ou Mlle) Regnier, Barbe.
    - Tontine, constitution, emission 1759., 3 mars 1761; MC/ET/XIV/380
      Nom, qualité: (Mme ou Mlle) Chappalay, Anne Marie.
    - Tontine, constitution, emission 1759., 3 mars 1761; MC/ET/XIV/380
    - Tontine, constitution, emission 1759., 3 mars 1761; MC/ET/XIV/380
      Nom, qualité: (Mme ou Mlle) Dongois, Louise.
    - Tontine, constitution, emission 1759., 4 août 1761; MC/ET/XIV/380
      Profession: loueur de carrosses
    - Tontine, constitution, emission 1759., 4 août 1761; MC/ET/XIV/380
      Nom, qualité: (M.) Maniliere, Claude.
    - Tontine, constitution, emission 1759., 4 août 1761; MC/ET/XIV/380
      Nom, qualité: (M.) Dubois, Antoine Alexandre (bourgeois, Paris), Paris.
    - Tontine, constitution, emission 1759., 4 août 1761; MC/ET/XIV/380
    - Tontine, constitution, emission 1759., 4 août 1761; MC/ET/XIV/380
    - Tontine, constitution, emission 1759., 4 août 1761; MC/ET/XIV/380
    - Tontine, constitution, emission 1759., 13 août 1761; MC/ET/XIV/380
      Nom, qualité: (M.) Lemerchier de Renancourt, Pierre Adrien Francois Xavier
    - Tontine, constitution, emission 1759., 22 octobre 1761; MC/ET/XIV/380
      Profession: maitre à la chambre des comptes
    - Tontine, constitution, emission 1759., 24 novembre 1761; MC/ET/XIV/380
      Nom, qualité: (Mme ou Mlle) Clerc, Anne.
      Nom, qualité: (M.) Lefebure, Denis.
      Profession: vitrier (maître), Paris
    - Tontine, constitution, emission 1759., 24 novembre 1761; MC/ET/XIV/380
    - Tontine, constitution, emission 1759., 24 novembre 1761; MC/ET/XIV/380
      Nom, qualité: (M.) Marmot, Jean Antoine.
  - Minutes. 1763, 3 octobre - décembre, 3 octobre - décembre 1763; MC/ET/XIV/381
    1763, 3 octobre à 19 novembre: actes passés par-devant Nicolas Laisné.
    1763, 19 novembre à décembre: actes passés par-devant Jean-Michel Delage.
- Répertoire(s) de Nicolas LAISNÉ, 14 septembre 1729 - 26 septembre 1763; MC/RE/XIV/6/A - MC/RE/XIV/6/B
  - Répertoire. 1729, 14 septembre - 1745, 14 septembre 1729 - 1745; MC/RE/XIV/6/A
    Informations concernant le classement et la cotation:
    Le niveau inférieur de description, quand il existe, correspond aux mentions d'actes contenues dans le répertoire. Parmi celles-ci, certaines peuvent y être décrites, de manière plus ou moins détaillée. Pour consulter l'acte proprement dit, il convient de rechercher la cote au niveau des articles (registre ou liasse) des minutes du notaire (cote de type 'MC/ET').
    Ancienne(s) cote(s):
    RE/XIV/6a
    - SILHOUETTE (Arnauld de) § Soumission au Garde du Trésor royal par Arnauld de SILHOUETTE et quittance, 24 novembre 1733
      Mention dans le répertoire du notaire coté:
      MC/RE/XIV/6/A
      Attention: la cote de répertoire (de type 'MC/RE') ne permet pas de consulter la minute de l'acte. ll convient de rechercher la cote de la minute (de type 'MC/ET') au niveau des articles (registre ou liasse) de minutes du notaire.
      L'accès aux images numérisées des pages du répertoire se fait au niveau de description supérieur (' Répertoire du notaire '), rubrique ' Consulter les archives numérisées associées'.
      quittance; Silhouette, Arnauld de
  - Répertoire. 1746, 4 janvier - 1763, 26 septembre, 4 janvier 1746 - 26 septembre 1763; MC/RE/XIV/6/B
    RE/XIV/6b
    - Tontine, constitution, emission 1759., 15 janvier 1761
      Nom, qualité: (M.) Lesueur, Joseph
      MC/RE/XIV/6/B
      Attention: la cote du répertoire (de type ' MC/RE ') ne permet pas de consulter la minute de l'acte. Il convient de rechercher la cote de la minute (de type ' MC/ET ') au niveau des articles (registre ou liasse) de minutes du notaire.
      L'accès aux images numérisées des pages du répertoire se fait au niveau de description supérieur (' Répertoire du notaire '), rubrique ' Consulter les archives numérisées associées '.
    - Tontine, constitution, emission 1759., 20 janvier 1761
      Nom, qualité: (Mme ou Mlle) Laury, Anne
    - Tontine, constitution, emission 1759., 3 mars 1761
      Nom, qualité: (M.) Gras.
    - Succession, notoriété., 1er juillet 1761
    - Succession, dépôt de pièces., 2 juillet 1761
      Nom, qualité: (M.) Vilette, Etienne.
    - Succession, notoriété., 14 juillet 1761
    - Succession, notoriété., 20 juillet 1761
    - Succession, partage., 13 août 1761
    - Succession, notoriété., 17 août 1761
      Nom, qualité: (M.) Dugono, Nicolas.
    - Inventaire après décès de Didier BORTHON de QUINCY prévôt de Normandie grand officier de cavalerie rue du Vertbois., 7 janvier 1762
      Inventaires après décès de 1762 (2536 actes), par Thierry Boudignon, v. 1990 (base de données migrée: voir contexte dans le Plan d'orientation général - Notaires de Paris, guides thématiques du Minutier).
      Date de création de la notice: 2004
      inventaire après décès; Vertbois (rue du); Borthon de Quincy, Didier
    - Inventaire après décès de Jean François LEFEBVRE domestique au service de Mr Mazade Orléans-Saint-Honoré (rue d'), 12 janvier 1762
      inventaire après décès; Lefebvre, Jean-François; employé de maison
    - Inventaire après décès de Perrette LECOMTE veuve Guillaume COINTRAY chandelier, 10 mars 1762
      inventaire après décès; Lecomte, Perrette; Cointray Guillaume); cirier
    - Inventaire après décès de Charles Auguste de BENOIST conseiller en la grande chambre du parlement Vieille-du-Temple (rue), 13 mars 1762
      inventaire après décès; Vieille-du-Temple (rue); Benoist, Charles-Auguste de
    - Inventaire après décès de Nicolas MOCOMBLE vin (marchand de) Saint-Denis (rue), 26 mars 1762
      inventaire après décès; Saint-Denis (rue); Mocomble, Nicolas; commerçant
    - Inventaire après décès de Marie Thérèse DUPUIS LAGARDE épouse Claude Mathieu RADIX de CHEVILLON trésorier payeur gages parlement rentes de l' Hôtel-de-Ville. Grand-Chantier (rue du), 26 mars 1762
      inventaire après décès; Grand-Chantier (rue du); Dupuis Lagarde, Marie-Thérèse; Radix de Chevillon Claude-Mathieu; trésorier payeur (Ancien Régime)
    - Inventaire après décès de Marie Anne TURPIN épouse Philippe Joseph DELARUE bourrelier (maître) Sainte-Avoie (rue), 3 avril 1762
      inventaire après décès; Sainte-Avoie (rue); Turpin, Marie-Anne; Delarue Philippe-Joseph; sellier
    - Inventaire après décès de Marie Madeleine LACANCHE, 25 mai 1762
      inventaire après décès; Lacanche, Marie-Madeleine
    - Inventaire après décès de Louise Angélique CRIGNON veuve Jacques BRION, 19 juin 1762
      inventaire après décès; Crignon, Louise-Angélique; Brion Jacques
    - Inventaire après décès de Pierre Gabriel PEILHON, 14 juillet 1762
      inventaire après décès; Peilhon, Pierre-Gabriel
    - Inventaire après décès de François Pierre de Briqueville, comte de LALUZERNE, 19 juillet 1762
      inventaire après décès; Briqueville, François-Pierre (comte de La Luzerne)
    - Inventaire après décès de Alexandre ROUILLE de RAUCOURT, 14 septembre 1762
      inventaire après décès; Rouille de Raucourt, Alexandre
    - Inventaire après décès de Marie Louise YON épouse Antoine YON, 11 octobre 1762
      inventaire après décès; Yon, Marie-Louise; Yon Antoine
    - Inventaire après décès de Marie Françoise Antoinette de BERNARD épouse Odot TISSOT, 16 décembre 1762
      inventaire après décès; Bernard, Marie-Françoise-Antoinette de; Tissot Odot
    - Inventaire après décès de Marie Josèphe DELSUC épouse Mathurin HERGAULT, 29 décembre 1762
      inventaire après décès; Delsuc, Marie-Josèphe; Hergault Mathurin